【裁判字號】    97,訴,670
【裁判日期】    970515
【裁判案由】    強盜
【裁判全文】
臺灣高雄地方法院刑事判決               97年度訴字第670號
公  訴  人  臺灣高雄地方法院檢察署檢察官
被      告  乙○○
                    （現羈押於臺灣高雄看守所）
被      告  甲○○
                    （現羈押於臺灣高雄看守所）
前列二人共同
指定辯護人  本院公設辯護人  陳信凱
上列被告因強盜案件，經檢察官提起公訴（96年度偵字第27800
、29672 、29999 號），本院判決如下：
    主  文
乙○○共同犯攜帶兇器竊盜罪，處有期徒刑捌月；又犯攜帶兇器
強盜罪，處有期徒刑柒年陸月，扣案開山刀壹把、口罩壹只均沒
收；又共同犯攜帶兇器強盜罪貳罪，各處有期徒刑柒年陸月，扣
案開山刀壹把、口罩壹只均沒收。應執行有期徒刑拾陸年，扣案
開山刀壹把、口罩壹只均沒收。
甲○○共同犯攜帶兇器強盜罪貳罪，各處有期徒刑柒年陸月，扣
案開山刀壹把、口罩壹只均沒收。又未經許可，持有可發射子彈
具有殺傷力之之土造霰彈槍，處有期徒刑參年陸月，併科罰金新
臺幣伍萬元，罰金如易服勞役，以新台幣壹仟元折算壹日。扣案
之土造鋼管槍壹支（槍枝管制編號0000000000號）、長柄武士刀
壹把均沒收。應執行有期徒刑拾參年，併科罰金新台幣伍萬元，
罰金如易服勞役，以新台幣壹仟元折算壹日。扣案開山刀壹把、
口罩壹只、土造鋼管槍壹支（槍枝管制編號0000000000號）、長
柄武士刀壹把均沒收。
乙○○、甲○○其餘被訴部分均無罪。
    事  實
一、乙○○與姓名年籍不詳綽號「敏仔」之成年男子，共同基於
    意圖為自己不法所有之犯意聯絡，於民國96年9 月23日凌晨
    2 時30分許，持客觀上可供兇器使用之梅花板手1 支，至高
    雄縣大寮鄉○○街3 號前，將陳吉文（起訴書誤載為係徐菊
    蘭所有），停放於上址，車號NF2-261 號重型機車車牌上螺
    絲旋鬆後，竊該取車牌1 面，得手後留供己用。
二、乙○○另基於意圖為自己不法之所有，於96年9 月24日凌晨
    5 時26分許，騎乘其所有之車號CJ5-463 號重型機車，口蒙
    其所有之黑色口罩遮掩面容後，再持其所有，客觀上可供兇
    器使用之開山刀1 把，進入高雄縣鳳山市○○路60-1 7號「
    統一超商」內，持刀指向店員張賀發，喝令張賀發打開收銀
    機，張賀發因遭乙○○持刀脅迫致不能抗拒而將收銀機開啟
    後，由乙○○強取收銀機內現金新臺幣（下同）1 萬餘元，
    得手後隨騎乘上開機車逃逸。
三、乙○○另行與甲○○共同基於意圖為自己不法之所有之犯意
    聯絡，由甲○○騎乘車號NB9-717 號重型機車，將原車牌卸
    下後，改懸掛上開乙○○竊得之NF2-261 車牌，後搭載乙○○，2 人分別以口蒙黑色口罩之裝扮遮掩面容後，自96年9
    月28日凌晨4 時12分許起，至同年月28日凌晨4 時43分許止
    ，至附表編號一、二所示之地點，由甲○○在外把風及準備
    接應，乙○○則手持上開開山刀進入超商，持刀指向超商店
    員丁○○、庚○○，強令其等打開收銀機，致使其等因遭人
    持刀脅迫不能抗拒，而將收銀機開啟後，由乙○○強取如附
    表編號一、二所示之財物，得手後再由甲○○接應離去。
四、又甲○○明知可發射子彈具有殺傷力之土造鋼管槍、制式子
    彈及武士刀係槍砲彈藥刀械管制條例所管制之物品，未經許
    可，不得無故持有，竟於93年間某日，在高雄縣大寮鄉○○
    路44之11號，自姓名年籍均不詳綽號「龍仔」之友人處，取
    得具有殺傷力之土造鋼管槍（槍枝管制編號000000000 號）
    1 支、GA UGE制式霰彈1 顆與長柄武士刀1 把等物，而自該
    時起未經許可無故持有之。嗣於96年9 月28日為警持票在乙○○、甲○○住處搜索，扣得乙○○所有，供前述強盜犯行
    所用之口罩1 只、開山刀1 把，及甲○○持有之上開土造鋼
    管槍1 支、制式霰彈1 顆、長把武士刀1 把，因而查獲本案
    。
五、案經高雄縣政府警察局鳳山分局、林園分局報告及高雄市政
    府警察局三民第二分局報告台灣高雄地方法院檢察署檢察官
    偵查後起訴。
    理  由
一、程序方面：
    本判決所引用之證據資料（詳後引證據），其中傳聞證據部
    分，縱無刑事訴訟法第159 條之1 至第159 條之4 或其他規
    定之傳聞證據例外情形，亦因檢察官、被告乙○○、甲○○
    及辯護人或同意可作為證據使用，或未聲明異議，依刑事訴
    訟法第159 條之5 第1 項、第2 項之規定，本院審酌該證據
    作成之情況，認為適當，應得為證據。
二、實體方面：
  (一)上揭事實一、二、三犯行部分，業據被告乙○○、甲○○於
    本院審理中坦承不諱，核與證人即被害人陳吉文之妻徐菊蘭
    證述，其夫所有之NF2-261 號重型機車，車牌遭人竊取等語
    ；證人丁○○、庚○○證稱，其等在超商任職時，曾遭人持
    刀強取超商內財物等語相符，復有被害人陳吉文之行車執照
    影本、證人徐菊蘭及被害人丁○○簽立之贓物認領保管單、
    被告2 人為附表編號一犯行，經監視器攝得其等犯案過程之
    翻拍照片16張在卷可稽，並有被告乙○○為前述犯行，為遮
    掩面容所戴之口罩1 只、所持開山刀1 把扣案足資佐證，被
    告2 人上開犯行，事證明確，堪已認定。
  (二)上揭事實四犯行，業據被告甲○○於本院審理中自白不諱，
    並有扣案之土造鋼管槍1 支、霰彈1 顆、長柄武士刀1 把扣
    案足資佐證。又上開扣案土造鋼管槍、霰彈經送內政部警政
    署刑事警察局以性能檢驗法、試射法檢驗結果，送鑑土造鋼
    管槍1 支（槍枝管制編號0000000000號），認係兩節式土造
    鋼管槍，送驗時呈分解狀態，經組裝並檢視，擊發功能正常
    ，可供擊發口徑12 GAUGE制式霰彈使用，認具殺傷力；送鑑
    子彈1 顆：認係口徑12 GAGUE制式霰彈，經試射，可擊發，
    認具殺傷力，此有該局96年11月13日刑鑑字第0960155685號
    槍彈鑑驗書1 份在卷可憑（見偵1 卷第261-264 頁）。另上
    開長柄武士刀1 把經送高雄縣政府警察局鑑定結果，認刀刃
    長70.5公分，刀柄長23.5公分，刀刃單面開鋒，依槍砲彈藥
    刀械管制條例圖例式、內政部警政署頒訂管制刀械圖例及圖
    例說明及內政部公告，係屬槍砲彈藥刀械管制條例公告查禁
    之刀械（武士刀鑑驗原則為刀柄長度須超過15公分，刀刃長
    度須超過35公分，且刀刃須開鋒），有該警察局96年11月9
    日高縣警保民字第96 0088021號函文1 紙在卷可稽，是此部
    分事實，事證亦屬明確，被告甲○○上開犯行堪以認定。
三、論罪科刑部分：
  (一)按刑法加重強盜罪，係以犯強盜罪而有刑法321 條第1 項各
    款情形之一者為要件，而刑法第321 條第1 項第3 款之攜帶
    兇器竊盜罪，係以行為人攜帶兇器竊盜為其加重條件，此所
    謂兇器，其種類並無限制，凡客觀上足對人之生命、身體、
    安全構成威脅，具有危險性之兇器均屬之，且祇須行竊時攜
    帶此種具有危險性之兇器為已足，並不以攜帶之初有行兇之
    意圖為必要（最高法院79年臺上字第5253號判例可資參照）
    。本案被告乙○○持扳手1 支竊取他人車牌，該扳手雖未扣
    案，惟由被告乙○○可持該扳手將車牌螺絲卸下，足認若非
    質地堅硬之物，應無法輕易為之，若持該扳手用以攻擊人體
    ，顯足以造成傷害；另被告2 人持開山刀1 把，脅制他人強
    取財物，該開山刀為金屬製品，刀刃長35.5公分，刀柄長13
    .5 公 分，刀刃單面開鋒且甚為鋒利等節，有前開高雄縣政
    府警察局鑑定函文及該開山刀相片1 紙在卷可參（見偵1 卷
    第100 、105 頁），若持該開山刀用以攻擊人體，亦足以造
    成傷害，是認該扳手、開山刀客觀上可對人之生命、身體構
    成威脅，具有危險性，均應屬刑法第321 條第1 項第3 款所
    定兇器。
  (二)又按強盜罪之強暴、脅迫，祇須抑壓被害人之抗拒或使被害
    人身體上、精神上，處於不能抗拒之狀態為已足，其暴力縱
    未與被害人身體接觸，仍不能不謂有強暴、脅迫行為（最高
    法院22年上字第317 號判例意旨參照）。是被告乙○○持刀
    指向超商店員，喝令其等將收銀機打開，縱未與被害人身體
    有所接觸，衡情仍足使被害人意思自由受到壓抑，而達不能
    抗拒之程度。是核被告乙○○所為事實一犯行，係犯刑法第
    321 條第1 項第3 款之攜帶兇器竊盜罪；被告乙○○所為事
    實二犯行及與被告甲○○共為事實三犯行，均係犯強盜罪而
    有刑法第321 條第1 項第3 款攜帶凶器之情形，應依刑法第
    330 條第1 項之加重強盜罪論斷。被告乙○○與綽號「敏仔
    」之成年男子就前開事實一犯行，被告乙○○與甲○○就前
    開事實三犯行，互有犯意聯絡及行為分擔，應為共同正犯。
  (三)按未經許可持有槍砲、彈藥、刀械等罪，其持有之繼續，為
    行為之繼續，並非狀態之繼續，故一經持有，其犯罪即告成
    立，但其完結，須繼續至持有行為終了時為止，其間法律縱
    有變更，因其行為繼續實施至新法施行以後，即應適用新法
    ，尚無行為後法律變更之可言（最高法院88年度台上字第29
    68號判決參照）。故被告甲○○係自93年間某日起，持有上
    開槍砲、彈藥及刀械，直至96年9 月28日為警查獲止，期間
    槍砲彈藥刀械管制條例雖業於94年1 月26日修正公佈，惟參
    照上開說明，被告甲○○犯罪應屬繼續犯，不生行為後法律
    變更應比較新舊法之問題，應逕行適用修正後即現行槍砲彈
    藥刀械管制條例之規定。是被告甲○○持有上開具殺傷力鋼
    管槍之行為，仍係犯裁判時之槍砲彈藥刀械管制條例第8 條
    第4 項之未經許可持有可發射子彈具有殺傷力之土造鋼管槍
    罪（起訴書誤載觸犯同條例第7 條第4 項之罪）；又其持有
    制式霰彈之行為，係犯同條例第12條第4 項之未經許可持有
    子彈罪（此部分起訴書雖漏載起訴法條，惟已於起訴事實欄
    載明該犯罪事實，本院自應予以審理）。另被告甲○○持有
    槍砲彈藥刀械管制條例明文管制之長柄武士刀1 把，係犯該
    條例第14條第3 項之未經許可持有刀械罪。被告一次持有鋼
    管槍、霰彈及武士刀1 把之犯行，係一行為觸犯數罪名，為
    同種想像競合犯，應從一重依上開條例第8 條第4 項之未經
    許可持有可發射子彈具有殺傷力之土造鋼管槍罪處斷。又被
    告乙○○所為前開加重竊盜及3 次加重強盜犯行；被告甲○○所為2 次加重強盜犯行及上開未經許可持有可發射子彈具
    有殺傷力之土造鋼管槍犯行間，犯意各別，行為互殊，均應
    予分論併罰。
  (四)爰審酌被告2人正值青年，不思依循正軌賺取財物，竟任意
    於深夜時份，持刀闖入超商強盜他人財物，除使被害人於此
    過程中，心中承受極度恐懼外，亦對社會治安造成嚴重之影
    響，另被告乙○○尚持凶器竊取他人車牌，被告甲○○則未
    經許可，持有上開具殺傷力之鋼管槍，破壞社會秩序，而有
    危害他人生命、身體、自由、財產安全之虞，所為均甚有不
    是，本應從重加以量刑，惟念被告犯後尚知坦承犯行，可見
    其犯後仍有悔意及其等知識程度等其他一切情狀，分別量處
    如主文所示之刑，並就被告甲○○科處罰金部分，諭知易服
    勞役之折算標準。又按刑法第51條數罪併罰定執行刑之立法
    方式，採限制加重原則，亦即非以累加方式定應執行刑，該
    條第5 款即明定：「宣告多數有期徒刑者，於各刑中之最長
    期以上，各刑合併之刑期以下，定其刑期。但不得逾30年」
    。是本案審酌被告上開犯案，如以實質累加之方式定應執行
    刑，則處罰之刑度顯將超過其行為之不法內涵，而違反罪責
    原則，及考量因生命有限，刑罰對被告造成之痛苦程度，係
    隨刑度增加而生加乘效果，而非以相等比例方式增加，是以
    隨罪數增加而遞減各別罪數本身刑罰之方式，已足以評價被
    告行為之不法性，爰於有期徒刑7 年6 月以上至30年以下範
    圍內，依刑法第51條規定分別定被告2 人應執行之刑，以資
    警懲。
  (五)扣案口罩1 只、開山刀1 把，均係被告乙○○所有等情，業
    據其自承在卷甚明，本院考量被告乙○○前所為數次犯行，
    均係臉戴口罩，手持開山刀進入超商強盜他人財物，衡情該
    口罩應係其刻意掛於臉上用以遮蔽面容之用，是上開口罩、
    開山刀均為供本件犯罪所用之物，依共犯責任共同原則，均
    應依刑法第38條第1 項第2 款規定及共犯責任共同原則，併
    予宣告沒收之。另扣案之具殺傷力可發射子彈之土造鋼管槍
    1 支、長柄武士刀1 把，依槍砲彈藥刀械管制條例第4 條第
    1 項第1 款、第5 條，係屬違禁物，應依刑法第38條第1 項
    第1 款規定宣告沒收之。扣案制式霰彈1 顆，雖亦屬違禁物
    ，惟其已經試射而告滅失等情，有前開槍彈鑑驗書1 份在卷
    可稽，自無庸諭知沒收。至本件另扣被告2 人強盜所穿衣物
    、手套、休閒鞋、脫鞋、安全帽、背包，應為被告平日穿著
    及騎乘機車所需使用之物品，難認與本案有直接關連；另被
    告甲○○所有遭扣案之短柄武士刀1 把，經檢驗非係槍砲彈
    藥刀械管制條例管制之刀械，有上開鑑定報告1 紙在卷可參
    ，又查無證據與本件犯行有何關連之處，均不併予宣告沒收
    ，附此敘明。
四、無罪部分：
  (一)公訴意旨略以：被告乙○○分別與姓名年籍不詳之成年男子
    及被告甲○○，基於意圖為自己不法之所有之犯意聯絡，由
    被告乙○○與該姓名年籍不詳之成年男子，於附表編號三、
    四所列時、地；被告乙○○與被告甲○○，於附表編號五所
    列時、地，由該姓名年籍不詳成年男子或被告甲○○在外把
    風及準備接應，被告乙○○則手持開山刀或武士刀進入超商
    ，強令值班店員丙○○、己○○、戊○○打開收銀機，至使
    渠等不能抗拒後，取走附表三、四、五所示之財物，得手後
    再由該姓名年籍不詳成年男子及被告甲○○接應離去，因認
    被告乙○○、甲○○所為係犯刑法第330 條第1 項之加重強
    盜罪嫌。
  (二)按犯罪事實應依證據認定之，無證據不得認定其犯罪事實；
    不能證明被告犯罪者，應諭知無罪之判決，刑事訴訟法第15
    4 條第2 項、第301 條第1 項定有明文。次按認定不利於被
    告之事實，須依積極證據，苟積極證據不足為不利於被告事
    實之認定時，即應為有利於被告之認定，更不必有何有利之
    證據，最高法院30年上字第816 號著有判例。所謂「積極證
    據足以為不利被告事實之認定」，依據同院76年臺上字第49
    86號判例意旨，係指據為訴訟上證明之全盤證據資料，在客
    觀上已達於通常一般之人均不致於有所懷疑、而得確信被告
    確曾犯罪之程度；若未達到此一程度，而有合理之懷疑存在
    時，即無從為有罪之確信。
  (三)公訴人認被告2 人涉嫌上開加重強盜犯行，無非係以證人丙○○、己○○、戊○○證述，監視器錄影畫面翻拍照片6 張
    、扣案被告2 人身著衣物及開山刀1 把為其論罪依據。訊據
    被告2 人否認曾為上開犯行，並均辯稱：其等未為上開加重
    強盜犯行，被害人指述有誤等語。
  (四)經查：
  1.公訴人認被告2 人曾分別為附表編號三至五所示強盜犯行，
    據證人即被害人丙○○於偵、審中到庭證稱：當時入內強盜
    的歹徒因有戴口罩，我無法辨識面目，但可由警方查扣之衣
    物及開山刀（刀背有圓孔），判斷是當時歹徒身著衣物及使
    用之工具等語（見偵2 卷第15頁、本院卷第167 頁）；證人
    即被害人己○○於警詢中證稱：當時入內強盜的犯嫌，因為
    臉部有戴口罩，所以我無法辨識，但員警提供黑色辦罩安全
    帽、短褲及有孔開山刀，均與當時犯嫌穿著及使用刀械相同
    等語（見偵1 卷第129 、130 頁）；證人即被害人戊○○於
    偵、審中證稱：進入超商內強盜之歹徒，有戴安全帽及口罩
    ，並穿黑色外套，他的長相我看不清楚，後來警方帶2 個人
    來超商模擬，我由他們之身材，所穿衣物及手持刀械，判斷
    與被告2 人相似，其餘特徵就無法確認等語，顯見本件進入
    超商強盜之人，因有使用口罩遮掩面容，致上開證人無法辨
    認正確面容，僅能從被告身型、身著衣物及使用刀械，判斷
    被告2 人曾為前開加重強盜犯行。惟本院考量上開被害人均
    係在無預警情形下，突遭他人持刀強取財物，驚嚇之餘，能
    否對強盜者之外型穿著等節，有完整無誤之記憶，已非無疑
    ；再者，世上身型相同者本屬眾多，單憑身材相似，即認被
    告2 人係為上開強盜犯行之人，亦嫌率斷。況由被告2 人處
    扣得之休閒鞋、黑色脫鞋、黑色七分褲、黑色外套、牛仔長
    褲及黑色半罩式安全帽等物，均屬常人平時可能穿著衣物，
    並無明顯特徵可確認係強盜者當時身著衣物，自難由被告住
    處搜得上開物品即認其等涉有強盜罪嫌。
  2.高雄縣大寮鄉○○路903 號統一超商，於96年9 月20日凌晨
    4 時12分許，遭人持刀入內強取財物（即附表編號三犯行）
    ，並經該店監視器攝得完整過程，有翻拍照片6 張在卷可稽
    （見警3 卷第20至22頁），觀之前開照片，僅見一頭戴安全
    帽，臉戴口罩，身著黑色衣褲男子，持刀進入超商，並將刀
    架在被害人丙○○脖上強取收銀機內財物，至該男子正確面
    容為何，因遭口罩遮掩，而無法清楚辨認。又本件自被告乙○○處查扣之開山刀1 把，刀背有數枚圓孔等情，雖有相片
    1 紙在卷可參（見偵1 卷第100 、105 頁），惟前開所攝歹
    徒強盜時使用之開山刀，是否如被害人丙○○所述刀背有圓
    孔，而與在被告乙○○住處扣得開山刀類型相同，亦因該照
    片畫質並非清晰，難加認定，自無法以之作為不利於被告乙○○之認定。況由上開翻拍相片所示，該進入超商強盜之人
    ，右小腿處似有刺青圖案，惟經本院當庭勘驗被告乙○○雙
    腿，並無任何刺青痕跡等情，有勘驗筆錄1 紙在卷可參（見
    本院卷第168 頁），均令人質疑被告乙○○是否確為入內強
    盜財物之人。
  3.證人己○○嗣於偵查中證稱：警方雖有帶被告2 人來超商讓
    我指認，但因為強盜者之身型比被告2 人都還要瘦，我認為
    犯案者不是他們2 人，另當日歹徒所持開山刀之刀背雖有穿
    洞，但洞內有掛鐵環等語（見偵2 卷第9 頁），已否認被告
    乙○○即係當日強盜之人，縱其前於警詢中證稱，員警提供
    黑色半罩安全帽、短褲及有孔開山刀，均與當時犯嫌穿著及
    使用刀械相同等語，仍難以此資為被告乙○○不利之認定。
    況員警自被告乙○○住處所扣開山刀，刀背雖有圓孔，惟並
    未穿有鐵環等情，可參上開卷附相片自明，佐以本件亦未在
    被告乙○○住處扣得任何鐵環等物，自乏積極證據可認其涉
    犯附表編號四之強盜犯行。
  4.證人戊○○雖指認由被告2 人處扣得之衣物，與強盜者身著
    衣物相似，惟仍證稱：該日歹徒所持刀具，不是有孔開山刀
    ，而係一把略有弧度之尖刀等語（見偵1 卷第125 頁），已
    可排除被告2 人係持其住處扣得之開山刀強盜財物之可能。
    至本件由被告甲○○處另扣得短把武士刀1 把，經提示該刀
    械給戊○○觀之，其認該刀長度、弧度及刀柄顏色與當日強
    盜歹徒持用刀械相似（見偵1 卷第125 頁），惟因上開由被
    告甲○○處扣得之武士刀，尚非罕見獨特之物，且戊○○所
    言長度、弧度及顏色相似等外觀描述，亦無法特定該武士刀
    即係歹徒所持刀械，自難憑此認定被告2 人曾持該武士刀為
    附表編號五之強盜犯行。
  (五)綜上所述，本案堪認公訴人認被告涉犯附表編號三至五之加
    重強盜罪嫌，所憑證據，未達通常一般人均不致有所懷疑，
    而得以確信其為真實之程度。此外，本件復查無其他積極證
    據足認被告有何公訴人所指之犯行，揆諸首揭法條及判例意
    旨說明，自不能證明被告犯罪，應為無罪之諭知，以昭審慎
    。
據上論斷，應依刑事訴訟法第299 條第1 項前段、第301 條第1
項前段，槍砲彈藥刀械管制條例第8 條第4 項、第12條第4 項、
第14條第3 項，刑法第11條前段、第28條、第55條、第321 條第
1 項第3 款、第330 條第1 項、第42條第3 項、第38條第1 項第
1 款、第2 款、第51條第5 款，判決如主文。
中    華    民    國    97    年    5     月    15    日
                刑事第十一庭  審判長法  官  施柏宏
                                    法  官  林書慧
                                    法  官  黃宗揚
以上正本證明與原本無異。
如不服本判決應於收受本判決後10日內向本院提出上訴書狀，並
應敘述具體理由，如未敘述上訴理由者，應於上訴期間屆滿後20
日內補提理由書狀於本院（均須按他造當事人之人數附繕本）「
切勿逕送上級法院」。
中    華    民    國    97    年    5     月    15    日
                                    書記官  王壹理
附錄本件論罪科刑法條：
中華民國刑法第321條
（加重竊盜罪）
犯竊盜罪而有左列情形之一者，處6 月以上、5 年以下有期徒刑
：
一、於夜間侵入住宅或有人居住之建築物、船艦或隱匿其內而犯
    之者。
二、毀越門扇、牆垣或其他安全設備而犯之者。
三、攜帶兇器而犯之者。
四、結夥三人以上而犯之者。
五、乘火災、水災或其他災害之際而犯之者。
六、在車站或埠頭而犯之者。
前項之未遂犯罰之。
中華民國刑法第330條
（加重強盜罪）
犯強盜罪而有第321 條第1 項各款情形之一者，處7 年以上有期
徒刑。
前項之未遂犯罰之。
槍砲彈藥刀械管制條例第8條
未經許可，製造、販賣或運輸鋼筆槍、瓦斯槍、麻醉槍、獵槍、
空氣槍或第4 條第1 項第1 款所定其他可發射金屬或子彈具有殺
傷力之各式槍砲者，處無期徒刑或5 年以上有期徒刑，併科新臺
幣1 千萬元以下罰金。未經許可，轉讓、出租或出借前項所列槍
枝者，處5 年以上有期徒刑，併科新臺幣1 千萬元以下罰金。
意圖供自己或他人犯罪之用，而犯前二項之罪者，處無期徒刑或
7 年以上有期徒刑，併科新臺幣1 千萬元以下罰金。
未經許可，持有、寄藏或意圖販賣而陳列第1 項所列槍枝者，處
3 年以上10年以下有期徒刑，併科新臺幣700 萬元以下罰金。
第 1 項至第 3 項之未遂犯罰之。
槍砲彈藥刀械管制條例第12條第4項
未經許可，持有、寄藏或意圖販賣而陳列子彈者，處5 年以下有
期徒刑，併科新台幣300 萬元以下罰金。
槍砲彈藥刀械管制條例第14條
未經許可，製造、販賣或運輸刀械者，處 3 年以下有期徒刑，併
科新台幣100 萬元以下罰金。
意圖供自己或他人犯罪之用，而犯前項之罪者，處6 月以上5 年
以下有期徒刑，併科新台幣300 萬元以下罰金。
未經許可，持有或意圖販賣而陳列刀械者，處 1 年以下有期徒刑
、拘役或新台幣 50 萬元以下罰金。
第 1 項及第 2 項之未遂犯罰之。
附表：
┌──┬───┬────┬──────┬─────────┬──────┐
│編號│行為人│時間    │地點        │方式              │犯罪所得之物│
├──┼───┼────┼──────┼─────────┼──────┤
│ 一 │乙○○│96年9月 │高雄市三民區│甲○○騎乘懸掛車號│丁○○所管領│
│    │甲○○│28日凌晨│大豐一路151 │NF2-261號車牌之重 │之現金1萬   │
│    │      │4時12分 │號「統一超商│型機車（原車號：NB│4500元及峰牌│
│    │      │許      │」          │9-717號）搭載汪中 │香菸2條     │
│    │      │        │            │強至右開便利商店，│            │
│    │      │        │            │由甲○○在外把風，│            │
│    │      │        │            │乙○○則左手持持開│            │
│    │      │        │            │山刀指著丁○○，並│            │
│    │      │        │            │將丁○○拖行至收銀│            │
│    │      │        │            │機旁，喝令丁○○打│            │
│    │      │        │            │開收銀機之脅迫方式│            │
│    │      │        │            │，至使丁○○不能抗│            │
│    │      │        │            │拒，強行取走店內現│            │
│    │      │        │            │金1 萬4500元及峰牌│            │
│    │      │        │            │香菸2 條，得手後由│            │
│    │      │        │            │甲○○騎乘該機車搭│            │
│    │      │        │            │載乙○○逃逸。    │            │
├──┼───┼────┼──────┼─────────┼──────┤
│ 二 │乙○○│96年9月 │高雄縣鳳山市│甲○○騎乘懸掛車號│庚○○管領之│
│    │甲○○│28日凌晨│博愛路221號 │NF2-261號車牌之重 │現金2000 元 │
│    │      │4時43分 │「統一超商」│型機車（原車號：NB│            │
│    │      │許      │            │9-717號），搭載汪 │            │
│    │      │        │            │中強，由甲○○把風│            │
│    │      │        │            │，由乙○○左手持開│            │
│    │      │        │            │山刀指著庚○○、對│            │
│    │      │        │            │庚○○恫稱「把錢交│            │
│    │      │        │            │出來，如不把錢交出│            │
│    │      │        │            │來就要拿刀砍」等語│            │
│    │      │        │            │之脅迫方式，至使顏│            │
│    │      │        │            │溶修不能抗拒，旋即│            │
│    │      │        │            │強行取走店內現金  │            │
│    │      │        │            │2000元，得手後由李│            │
│    │      │        │            │建忠騎乘該機車搭載│            │
│    │      │        │            │乙○○逃逸。      │            │
├──┼───┼────┼──────┼─────────┼──────┤
│ 三 │乙○○│96年9月 │高雄縣大寮鄉│由姓名年籍不詳之成│丙○○管領之│
│    │與不詳│20日凌晨│大寮路903號 │年男子騎乘車號不詳│現金1萬1000 │
│    │姓名之│4時12許 │「統一超商」│之機車搭載乙○○，│元、面額百元│
│    │成年男│        │            │至右開地點後，李建│禮券6 張、峰│
│    │子    │        │            │忠在外把風，乙○○│牌香菸2條   │
│    │      │        │            │則左手持開山刀架在│            │
│    │      │        │            │店員丙○○後頸部喝│            │
│    │      │        │            │令丙○○把櫃子打開│            │
│    │      │        │            │之強暴脅迫方式，至│            │
│    │      │        │            │其不能抗拒，強行取│            │
│    │      │        │            │走店內現金1萬1000 │            │
│    │      │        │            │元、面額百元禮券6 │            │
│    │      │        │            │張、峰牌香菸2條，2│            │
│    │      │        │            │人得手後旋即騎車逃│            │
│    │      │        │            │逸。              │            │
├──┼───┼────┼──────┼─────────┼──────┤
│ 四 │乙○○│96年9月 │高雄縣大寮鄉│姓名年籍不詳之成年│己○○所管領│
│    │與不詳│23日凌晨│鳳屏二路84號│男子騎乘懸掛車號不│之現金2萬元 │
│    │姓名之│5時10分 │前          │詳車牌之重型機車搭│            │
│    │成年男│許      │            │載乙○○，由該姓名│            │
│    │子    │        │            │年籍不詳之人在外把│            │
│    │      │        │            │風，由乙○○持開山│            │
│    │      │        │            │刀橫向指著己○○，│            │
│    │      │        │            │出言「搶劫、拿出來│            │
│    │      │        │            │」、「不要假瘋（台│            │
│    │      │        │            │語）」之強暴脅迫方│            │
│    │      │        │            │式，至使己○○心生│            │
│    │      │        │            │畏懼，乙○○即強行│            │
│    │      │        │            │取走店內現金2萬元 │            │
│    │      │        │            │，得手後由該姓名年│            │
│    │      │        │            │籍不詳之人騎乘該機│            │
│    │      │        │            │車搭載乙○○逃逸。│            │
├──┼───┼────┼──────┼─────────┼──────┤
│ 五 │乙○○│96年9月 │高雄縣大寮鄉│甲○○騎乘懸掛車號│戊○○管領之│
│    │甲○○│26日凌晨│鳳林路1段1號│NF2-261號車牌之重 │現金9000 餘 │
│    │      │5時43分 │「統一超商」│型機車（原車號：NB│元          │
│    │      │許      │            │9-717號）搭載汪中 │            │
│    │      │        │            │強，由甲○○在外把│            │
│    │      │        │            │風，由乙○○持武士│            │
│    │      │        │            │刀1把橫向指著陳文 │            │
│    │      │        │            │忠、出言「搶劫、拿│            │
│    │      │        │            │出來」、「在講沒有│            │
│    │      │        │            │殺下去（台語）」之│            │
│    │      │        │            │強暴脅迫方式，至使│            │
│    │      │        │            │戊○○不能抗拒，即│            │
│    │      │        │            │強行取走店內現金90│            │
│    │      │        │            │00餘元，得手後由李│            │
│    │      │        │            │建忠騎乘該機車搭載│            │
│    │      │        │            │乙○○逃逸。      │            │
└──┴───┴────┴──────┴─────────┴──────┘


司法院資訊處製作；財團法人民間司法改革基金會備份。
